---
title: "code_mariomaker_issue_2"
author: "Yusuke fukasawa"
date: "平成28年1月10日"
output: html_document
---

```{r}
require(ggplot2)
# analysys_finaltask2.csvというのはGephiで各種トポロジーを計算した後、csvで吐き出したものになります
dd<-read.csv("analysys_finaltask2.csv",fileEncoding = "utf-8")

# マリオメーカー問題というタグがあるものとないもので分類
mariot<-subset(dd,dd$mariomaker_issue==1)
mariof<-subset(dd,dd$mariomaker_issue==0)
```

まず動画情報について全体の分布を確認してみます。

```{r}
# 動画情報の分布を確認
qplot(view_counter,data=dd,main="view_distribution")
qplot(mylist_counter,data=dd,main="mylist_distribution")
qplot(comment_num,data=dd,main="commentnum_distribution")
```

再生数・マイリスト数・コメント数はどれもべき分布に従っているようです。

マリオメーカー問題のタグがあるかないかでどのように分布は変わるのかについても確認してみました。

```{r}
# マリオメーカー問題タグが付いているかどうか
qplot(view_counter,data=dd,main="view_distribution(mariomaker_issue)",colour=as.factor(mariomaker_issue),geom="density")
qplot(mylist_counter,data=dd,main="mylist_distribution(mariomaker_issue)",colour=as.factor(mariomaker_issue),geom="density")
qplot(comment_num,data=dd,main="commentnum_distribution(mariomaker_issue)",colour=as.factor(mariomaker_issue),geom="density")
```

マリオメーカー問題を核にしていることもあって、再生回数などはやはり大きな差が出ているようです。ただ、どちらもべき分布に従っていることは共通しています。

それぞれの場合における再生数上位5つを表にまとめてみました。

```{r,cache=TRUE}
require(XML)
nodeinfomariot<-c()
for(i in 1:152){
    s<-paste("http://ext.nicovideo.jp/api/getthumbinfo/",mariot$name[i],sep="")
    temp<-xmlToDataFrame(s)
    names(temp)<-names(nodeinfomariot)
    nodeinfomariot<-data.frame(rbind(nodeinfomariot,temp))
}
nodeinfomariof<-c()
for(i in 1:209){
    s<-paste("http://ext.nicovideo.jp/api/getthumbinfo/",mariof$name[i],sep="")
    temp<-xmlToDataFrame(s)
    names(temp)<-names(nodeinfomariof)
    nodeinfomariof<-data.frame(rbind(nodeinfomariof,temp))
}
s<-paste("http://ext.nicovideo.jp/api/getthumbinfo/",dd$name[1],sep="")
temp<-xmlToDataFrame(s)
names(nodeinfomariot)<-names(temp)
names(nodeinfomariof)<-names(temp)
```
```{r}
nodeinfomariot$view_counter<-as.numeric(as.character(nodeinfomariot$view_counter))
nodeinfomariof$view_counter<-as.numeric(as.character(nodeinfomariof$view_counter))
nodeinfomariot<-nodeinfomariot[order(nodeinfomariot$view_counter,decreasing=T),]
nodeinfomariof<-nodeinfomariof[order(nodeinfomariof$view_counter,decreasing=T),]
knitr::kable(head(subset(nodeinfomariot,select=c(title,view_counter,mylist_counter,comment_num,user_nickname))))
knitr::kable(head(subset(nodeinfomariof,select=c(title,view_counter,mylist_counter,comment_num,user_nickname))))
```

マリオメーカー問題の発端となったふぅ氏の『マリオメーカーにたった一人で挑んだ男のラジオ』には"マリオメーカー問題"タグがついていないので、核でないデータとして分類されてしまっています。実際の分析時には外す必要があります。

続いてネットワーク構造に目を向けてみたいと思います。

今回のネットワークは核に"マリオメーカー問題"のタグがついた動画を持ってきています。ただ、今回の分析で本当に見たいのは「どんな動画を見ている人が"マリオメーカー問題"に関心を持っていたか」ですので、ここでは"マリオメーカー問題"タグがついていない動画を主な分析対象とします。

"マリオメーカー問題"タグがついてない、ページランク及び固有ベクトル中心性が高い動画はそれぞれ次の通りです。

```{r}
nodeinfomariof$name<-nodeinfomariof$video_id
marioff<-merge(mariof,nodeinfomariof,by="name",all=T)
marioff<-marioff[order(marioff$eigencentrality,decreasing=T),]
# 固有ベクトル中心性が高い順
knitr::kable(head(subset(marioff,select=c(title,name),n=20)))
marioff<-marioff[order(marioff$pageranks,decreasing=T),]
# ページランクが高い順
knitr::kable(head(subset(marioff,select=c(title,name),n=20)))
```

ここでもやっぱりふぅ氏やその問題を波及させた鋼兵氏に関連する動画が上位に来てしまいます。まあ当然といえば当然なのですが。

後ほど除外して要因分析もしますが、ここでは逆にふぅ氏や鋼兵氏などが今回の問題ではやはり欠かせない要因となっていますので、その寄与度をランダムフォレストで出力したいと思います。

被説明変数変数は中心性を示す指標としてPagerank、説明変数はタグや動画内容から分類した質的変数です。(category_gameなど)

```{r,cache=TRUE}
require(randomForest)
tuneRF(marioff[,c(15,16,17,18,19,20,21,22,23,24,25,26,27,28,29,30,31,32,33,34,35,36,37,38,39,40)],marioff[,8],doBest=T)
# この結果より、mtry=8とする。OOBエラーも低めなので、多分大丈夫？
marionff<-marioff[,c(8,15,16,17,18,19,20,21,22,23,24,25,26,27,28,29,30,31,32,33,34,35,36,37,38,39,40)]
marioff.rf<-randomForest(pageranks~.,data=marionff,mtry=8)
print(marioff.rf)
marioff.imp<-importance(marioff.rf)
marioff.imp<-data.frame(marioff.imp)
marioff.imp$IncNodePurity<-as.numeric(marioff.imp$IncNodePurity)
marioff.imp$name<-row.names(marioff.imp)
g <- ggplot(
  marioff.imp,        
  aes (                 
    x = name,     
    y = IncNodePurity  
  )
)
g <- g + geom_bar(                    
  width = 0.8,                        
  stat = "identity"
)
g <- g + xlab("Variables")           
g <- g + ylab("IncNodePurity")
g <- g + ggtitle("Importance")  
g <- g + coord_flip()
plot(g)

```

ということで結果を確認すると、上位から順に

* コメント数が多い
* マイリスト数が多い
* 再生数が多い
* タグに"ふぅ"がある
* タグに"KUN"がある
* 動画カテゴリが"ゲーム"である
* タグに"鋼兵"がある

という結果となりました。

やはり問題の発端であり、長年活動してきた累積から影響力の高いふぅ氏に関連した動画であるかどうかというのは、再生数などの動画の基本情報と共にネットワークが異なる領域に広がる上で重要な指標であったと言えそうです。

では、次にふぅ、鋼兵、KUNがタグにない動画における再生数などの情報以外の重要な指標が何なのかを同様の手順で見ていきたいと思います。

```{r,cache=TRUE}
marionfff<-marioff[,c(8,15,16,17,18,19,20,21,22,23,24,25,26,27,28,29,30,31,32,33,34,35,36,37,38,39,40,60)]
marionff2<-subset(marionfff,marionfff$foo == 0 & marionfff$kouhei == 0 & marionfff$kun == 0 & marionfff$user_nickname != "KUN")
# この分析では前述の要素を排除する
marionff2<-marionff2[,c(-2,-3,-4,-14,-15,-16,-28)]
tuneRF(marionff2[,-1],marionff2[,1],doBest=T)
# この結果より、mtry=3とする。
marioff2.rf<-randomForest(pageranks~.,data=marionff2,mtry=3)
print(marioff2.rf)
marioff2.imp<-importance(marioff2.rf)
marioff2.imp<-data.frame(marioff2.imp)
marioff2.imp$IncNodePurity<-as.numeric(marioff2.imp$IncNodePurity)
marioff2.imp$name<-row.names(marioff2.imp)
g <- ggplot(
  marioff2.imp,        
  aes (                 
    x = name,     
    y = IncNodePurity  
  )
)
g <- g + geom_bar(                    
  width = 0.8,                        
  stat = "identity"
)
g <- g + xlab("Variables")           
g <- g + ylab("IncNodePurity")
g <- g + ggtitle("Importance")  
g <- g + coord_flip()
plot(g)
```

ちなみにふぅ、鋼兵、KUNがタグにない動画でpagerankが高い動画名は次の通りです。

```{r}
mff<-subset(marioff,marioff$foo == 0 & marioff$kouhei == 0 & marioff$kun == 0)
# 投稿者KUNも除く
mff2<-subset(mff,mff$user_nickname!= "KUN")
mff2<-mff2[order(mff2$pageranks,decreasing=T),]
# ページランクが高い順
knitr::kable(head(subset(mff2,select=c(title,name)),n=20))
```

こちらの結論としては、"マリオメーカー問題"との関わりが深い人物の影響を排除すると、その動画が"マリオメーカー"に関係しているかどうかが重要なファクターとなることが確認できました。

おそらくマリオメーカーの影響も排除すると、次は解説系動画でよく用いられる"ゆっくり"が大きなファクターになるのではないかと考えられます。